【裁判字號】    95,易,126
【裁判日期】    950630
【裁判案由】    竊盜
【裁判全文】
臺灣桃園地方法院刑事判決               95年度易字第126號
公  訴  人  台灣桃園地方法院檢察署檢察官
被      告  丁○○
                    另案羈押.
上列被告因竊盜案件，經檢察官提起公訴（94年度偵字第18878
號）及移送併案審理（94年度偵字第22371 號、95年度偵字第
10272 號），本院合議庭裁定改依簡式審判程序，判決如下：
    主  文
丁○○連續攜帶兇器竊盜，累犯，處有期徒刑壹年肆月。扣案之
鑰匙壹支沒收之。
    事  實
一、丁○○有下列前案紀錄，構成累犯：
  (一)前因詐欺案件，經本院於92年12月19日以92年易字第977 號
    判決判處拘役50日，嗣上訴，經臺灣高等法院於93年4 月8
    日以93年上訴第529 號判決將原判決撤銷，改判處拘役50日
    確定。
  (二)復因竊盜案件，經本院於93年7 月28日以93年易字第144 號
    判決判處有期徒刑7 月確定，與上開(一)所示案件合併執行，
    嗣於94年6 月19日縮短刑期期滿執行完畢。
二、丁○○猶不知悔改，意圖為自己不法之所有，基於竊盜之概
    括犯意，連續為下列竊盜犯行：
  (一)於94年10月8 日13時許，在桃園縣大園鄉○○○街市場停車
    場內，以其所有自備鑰匙，竊取游俊原所有車牌號碼RQT-83
    1 號輕型機車得手，嗣於94年10月16日21時20分許，在桃園
    縣大園鄉北港村5 鄰10之1 號前，為警查獲，並扣得鑰匙1
    支。
  (二)於94年12月25日上午11時30分許，復承前不法所有之概括犯
    意，在桃園縣桃園市○○路○ 段28號，竊取丙○○所有，於
    同年12月23日17時許停放在上址之車號HS6-816 號重型機車
    得手後離去，嗣於同日13時20分許，與其友人簡永得共同騎
    乘該車行經桃園市○○路832 號時行搶乙○○財物後（搶奪
    部分，由本院另案審理中），經被害人追出，2 人將車棄置
    於桃園市○○○路○ 段191 巷，後簡永得遭警攔獲後供出上
    情，始知上情。
  (三)於95年4 月24日8 時許，承前竊盜之概括犯意，在桃園縣大
    園鄉南港村航空客運園區304 號工地地下室，持非其所有供
    其竊取電線所用並內含有客觀上對於人之生命、身體構成威
    脅之兇器之工具鐵剪4 支、起子2 支、美工刀1 支、手電筒
    1 支、撥線器1 支、切割器1 支、手套4 雙、千斤頂2 座、
    車鎖破壞器1 支、鐵鉗3 支、鋼索1 條、鐵撬2 支、扳手2
    支、手提袋1 只、瓦斯瓶12支、電子測量儀1 具等物，竊取
    工地內之電線1 批（價值約新台幣14萬元）。
  (四)又於95年4 月26日1 時20分許，在桃園縣大園鄉北港村崙仔
    平6 號附近，竊取戊○○所有之車號5701─NT自小客車1 輛
    得手後逃逸，嗣於同日1 時30分許，在桃園縣大園鄉○○村
    ○○路91巷4 號前，為警當場查獲上開車號5701─NT號自小
    客車並循線查悉上開二、(三)所示竊盜情形。
三、案經桃園縣警察局大園分局報告臺灣桃園地方法院檢察署檢
    察官偵查起訴及移送併案審理。
    理  由
一、按刑事訴訟法第273 條之1 規定除被告所犯為死刑、無期徒
    刑、最輕本刑為3 年以上有期徒刑之罪、或高等法院管轄第
    一審案件者外，於審判期日前之程序進行中，被告先就被訴
    事實為有罪之陳述時，審判長得告知被告簡式審判程序之旨
    ，並聽取當事人、代理人、辯護人及輔佐人之意見後，裁定
    進行簡式審判程序。經查，本件被告丁○○被訴竊盜例一案
    ，非前開不得進行簡式審判程序之案件，經被告於本院審理
    時就被訴事實為有罪之陳述，且經本院告知被告簡式審判程
    序之旨，聽取被告及檢察官之意見後，爰依上開刑事訴訟法
    第273 條之1 之規定，合議庭裁定改依簡式審判程序審判之
    ，合先敘明。
二、上揭犯罪事實，業據被告丁○○於本院審理中坦承不諱，核
    與證人即被害人游俊原、丙○○、甲○○、戊○○指訴之情
    形相符，復有攝影畫面照片5 張、機車及行搶皮包照片8 張
    、、被害人出具之贓物領據1 紙，並有被告行竊自小客車所
    用之鑰匙及行竊電線所用之工具1 批扣案足憑，足徵被告丁
    ○○自白核與事實相符，洵堪採信。是本案事證明確，被告
    丁○○犯行洵堪認定，應予依法論科。
三、論罪部分：
  (一)按刑法第321 條第1 項第3 款所謂兇器，凡於人之生命身體
    之安全，易生危險者均屬之，因攜帶兇器行竊，只需行竊時
    攜帶具有危險性之兇器為已足，並不以主觀上有以該兇器行
    兇之意圖為必要，最高法院70年度臺上字第6110號判決、71
    年度臺上字第728 號判決均採同一見解。如事實欄二、(三)所
    示扣案之鐵剪4 支、起子2 支、美工刀1 支、撥線器1 支、
    切割器1 支、、千斤頂2 座、車鎖破壞器1 支、鐵鉗3 支、
    鋼索1 條、鐵撬2 支、扳手2 支，於人之生命身體之安全，
    均易生危險，若持以揮刺，自足以傷害他人生命、身體，堪
    認為兇器。故核被告丁○○就犯罪事實欄二、(一)、(二)、(四)所
    為，均係犯刑法第320 條第1 項之普通竊盜罪；另就犯罪事
    實欄二、(三)所為係犯刑法第321 條第1 項第3 款之攜帶兇器
    加重竊盜罪；
  (二)被告丁○○先後4 次竊盜犯行，時間緊接，手法相同，且係
    犯基本構成要件相同之罪名，顯係基於概括犯意而反覆為之
    ，應依連續犯之規定，以情節較重之攜帶兇器加重竊盜（即
    犯罪事實二(三)）一罪論，並依法加重其刑。
  (三)臺灣桃園地方法院檢察署函移送併案審理該署94年度偵字第
    22371 號，95年度偵字第10272 號被告丁○○所涉如犯罪事
    實欄二、(二)至(四)所示之竊盜之事實，雖未經提起公訴，惟與
    前揭起訴部分具有連續犯之裁判上一罪關係，均為起訴效力
    所及，本院自應併予審理論究，附此敘明。又被告有如事實
    欄一、所示前案紀錄，案件合併執行，嗣於94年6 月19日縮
    短刑期期滿執行完畢等情，有臺灣高等法院被告前案紀錄表
    1 份附卷可稽，其於刑之執行完畢後，5 年以內再犯本件有
    期徒刑以上之罪，為累犯，應依刑法第47條規定加重其刑，
    並依法遞加之。
  (四)爰審酌被告丁○○不思以己力正當謀生，竟為貪圖不法利益
    ，竊取他人財物，所為實屬非是，惟念其於行為後坦承犯行
    之態度及被竊財物之價值等一切情狀，量處如主文所示之刑
    。
四、沒收部分：
  (一)扣案如事實欄二、(一)所示之鑰匙1 支係屬被告丁○○所有，
    且供如犯罪事實欄二、(一)犯罪所用之物，業據被告丁○○於
    警詢及偵查中及本院審理時供承在卷，爰依刑法第38條第1
    項第2 款規定宣告沒收。
  (二)至扣案如事實欄二、(三)所示之鐵剪4 支、起子2 支、美工刀
    1 支、手電筒1 支、撥線器1 支、切割器1 支、手套4 雙、
    千斤頂2 座、車鎖破壞器1 支、鐵鉗3 支、鋼索1 條、鐵撬
    2 支、扳手2 支、手提袋1 只、瓦斯瓶12支、電子測量儀1
    具等工具1 批，雖供被告行竊電線所用之物，然被告迭於警
    詢、偵訊及本院審判時均供稱，該批工具並非伊所有，此外
    並無積極證據足以證明上開工具1 批，確屬被告丁○○所有
    ，爰不予宣告沒收。
據上論斷，應依刑事訴訟法第273 條之1 第1 項、第299 條第1
項前段，刑法第56條、第321 條第1 項第3 款、第47條、第38條
第1 項第2 款，判決如主文。
本案經檢察官廖先志到庭執行職務。
中    華    民    國    95    年    6     月    30    日
                  刑事第十二庭  法  官  黃永定
以上正本證明與原本無異。
如不服本判決，應於送達後10日內，向本院提出上訴狀。
                                書記官  施春祝
中    華    民    國    95    年    6     月    30    日
附錄本案論罪科刑法條：
刑法第321條
I犯竊盜罪而有左列情形之一者，處六月以上、五年以下有期徒
  刑：
  一  於夜間侵入住宅或有人居住之建築物、船艦或隱匿其內而
      犯之者。
  二  毀越門扇、牆垣或其他安全設備而犯之者。
  三  攜帶兇器而犯之者。
  四  結夥三人以上而犯之者。
  五  乘火災、水災或其他災害之際而犯之者。
  六  在車站或埠頭而犯之者。
II前項之未遂犯罰之。


司法院資訊處製作；財團法人民間司法改革基金會備份。
